臺灣新北地方法院板橋簡易庭民事裁定
　　　　　　　　　　　　　　　　　 110年度板秩聲字第23號
原處分機關　新北市政府警察局中和分局
聲明異議人　彭政輝　
即受處分人　　　　　　


上列聲明異議人即受處分人因違反社會秩序維護法案件，對於新
北市政府警察局中和分局於民國110年8月13日所為之處分（新北
警中刑字第1104659049號）聲明異議，本院裁定如下：
    主      文
異議駁回。
    事實及理由
一、原處分意旨略以：聲明異議人即受處分人彭政輝（下稱異議
    人）於民國110年8月2日下午6時10分許，搭乘公車行經新北
    市○○區○○路00號時，因孫鼎文要求異議人不要在公車上
    大吼大叫，引發異議人不滿，以「幹你娘」辱罵，雙方起口
    角後糾紛互相鬥毆，造成孫鼎文臉頰、脖子、左手大臂挫傷
    ；異議人脖子有抓傷、右手肘、雙腳小腿及腳踝瘀傷，違反
    社會秩序維護法第87條第2款規定，雙方各裁處新臺幣（下
    同）3,000元。
二、聲明異議意旨略以：異議人因至中和區公所申請補助不順利
    ，遂於公車上抱怨，後引起孫鼎文不滿，且以三字經辱罵，
    甚至持美工刀，過程中按壓異議人之脖子不放，致無法呼吸
    ，異議人一再要求放手，孫鼎文不理，異議人才用雙腳推孫
    鼎文放手，本案係孫鼎文而非異議人造成，爰依法聲明異議
    。
三、按互相鬥毆者，處新臺幣18,000元以下罰鍰，社會秩序維護
    法第87條第2款定有明文。又因普通傷害案件，係屬告訴乃
    論之罪，如不願提出告訴，或雙方互毆未至傷害，致未能追
    究刑責者，即可援引社會秩序維護法第87條第2款之規定予
    以處罰（司法院81年3月18日廳刑一字第281號函、臺灣高
    等法院暨所屬法院95年法律座談會刑事類提案第29號研討結
    果參照）。經查，異議人雖辯稱其係因孫鼎文辱罵並持美工
    刀作勢攻擊、壓制異議人脖子，其喘不過氣才反擊云云，然
    異議人於上開時、地與孫鼎文互相鬥毆等情，業據孫鼎文於
    警詢時證稱：伊起身請異議人小聲一點，異議人對伊辱罵幹
    你娘，伊就靠近異議人，結果異議人拿雨傘作勢要戳伊，伊
    徒手用左手將異議人壓制在座位上，異議人就用拳頭、腳踹
    伊身體，又用雨傘末節木頭處戳伊左臉頰、脖子；異議人想
    用雨傘戳伊，伊就拿美工刀想把雨傘割破；因為異議人攻擊
    伊，所以伊有以拳頭揮異議人臉頰約2拳等語明確，又觀諸
    卷附監視器畫面，可見異議人於監視器畫面時間110年8月2
    日18時10分50秒持雨傘攻擊孫鼎文，孫鼎文於監視器畫面時
    間同日18時11分11秒出拳攻擊異議人，雙方開始互相扭打，
    雙方於監視器畫面時間同日18時11分50秒停止扭打，孫鼎文
    嗣於監視器畫面同日18時11分55秒取出美工刀，足認本件乃
    係異議人先持雨傘作勢攻擊孫鼎文，孫鼎文再出拳反擊，並
    與異議人互相扭打，孫鼎文雖有取出美工刀之舉動，然此際
    雙方已結束互毆，是以，異議人辯稱孫鼎文持美工刀作勢攻
    擊異議人並壓制異議人脖子，其喘不過氣才反擊，顯與客觀
    事證相悖，洵不可採。異議人前開所為違反社會秩序維護法
    第87條第2款規定，堪以認定。從而，原處分機關依社會秩
    序維護法第87條第2款之規定，處異議人罰鍰3,000元，於法
    並無不合。異議人以前揭情詞聲明異議指摘原處分不當，請
    求撤銷原處分，為無理由，應予駁回。
四、依社會秩序維護法第57條第2項前段，裁定如主文。
中    華    民    國   110    年    9     月    23    日
                  臺灣新北地方法院板橋簡易庭
                            法  官  施函妤
以上正本係照原本作成。
如不服本裁定，應於送達後5 日內，向本院提出抗告狀並表明抗
告理由（須附繕本）。
中    華    民    國   110    年    9     月    23    日
                            書記官  吳昌穆